【裁判字號】    91,訴,2515
【裁判日期】    920114
【裁判案由】    毒品危害防制條例
【裁判全文】
臺灣板橋地方法院刑事判決                        九十一年度訴字第二五一五號
    公  訴  人  臺灣板橋地方法院檢察署檢察官
    被      告  甲○○  男二十.
右列被告因違反毒品危害防制條例案件，經檢察官提起公訴（九十一年度毒偵字第三
七七四、三八八三號），本院判決如左：
    主  文
甲○○連續施用第一級毒品，處有期徒刑捌月，扣案殘渣袋內之第一級毒品海洛英殘
渣（量微未秤重）沒收銷燬，扣案之殘渣袋壹個及注射針筒壹支均沒收；又施用第二
級毒品，處有期徒刑肆月。應執行有期徒刑拾月，扣案殘渣袋內之第一級毒品海洛英
殘渣（量微未秤重）沒收銷燬，扣案之殘渣袋壹個及注射針筒壹支均沒收。
    事  實
一、甲○○於民國（下同）八十八年間，因施用第二級毒品案件，經依本院八十八年
    度毒聲字第八一三四號裁定送觀察、勒戒，認無繼續施用毒品傾向，由臺灣板橋
    地方法院檢察署檢察官於八十九年一月六日以八十八年度毒字第三四五四號不起
    訴處分確定，八十九年間，再因施用第二級毒品案件，經依本院八十九年度毒聲
    字第六九０九號裁定送觀察、勒戒，認無繼續施用毒品傾向，由臺灣板橋地方法
    院檢察署檢察官於八十九年十二月十五日以八十九年度毒偵字第七四八七號不起
    訴處分確定，詎猶不知悔改，復基於施用第一級毒品海洛英之概括犯意，自九十
    一年五月間某日起至同年九月十三日下午五時止，在臺北縣蘆洲市永平公園廁所
    及同市○○街「箕穎宮」旁廁所內等地，連續以將海洛英摻水置入注射針筒再施
    打入身體內之方式，施用第一級毒品海洛英多次，另又基於施用第二級毒品安非
    他命之犯意，於九十一年九月十二日下午五時許（起訴書誤載為九十一年九月十
    三日為警採尿前九十六小時內某時），在上開「箕穎宮」旁廁所內（起訴書誤載
    為不詳地點），以將安非他命置入吸食器內加熱燒烤再吸食所產生煙霧之方式，
    施用第二級毒品安非他命一次。嗣於九十一年八月二十一日晚間十一時許，警方
    尚未發覺其犯罪前，即自動向警方投案陳報其施用第一級毒品情形，迨同年九月
    十三日晚間十時許，再度向警方投案陳報其施用第一級毒品情形，同時提出其所
    有供自身施用第一級毒品海洛英所用殘渣袋一個（內含海洛英殘渣─量微未秤重
    ）及注射針筒一支，而自首並接受裁判，惟經警採集其尿液檢體送驗後，發現其
    中亦呈甲基安非他命陽性反應，始查悉其另涉有施用第二級毒品安非他命行為。
    甲○○前經二度觀察、勒戒，由檢察官為不起訴處分確定後，五年內，三犯前開
    施用第一級毒品及施用第二級毒品行為，經警移送臺灣板橋地方法院檢察署偵辦
    後，即由該署檢察官依本院九十一年度毒聲字第三０六六號裁定送強制戒治，現
    仍於臺灣臺北戒治所執行強制戒治中。
二、案經甲○○自首由臺北縣政府警察局蘆洲分局請臺灣板橋地方法院檢察署檢察官
    偵查起訴。
    理  由
一、右揭事實，業據被告甲○○於本院審理時坦承不諱，並有扣案之殘渣袋一個（內
    含海洛英殘渣─量微未秤重）、注射針筒一支可資佐證，且被告先後二次向警方
    投案時所採集之尿液檢體，經送請臺灣檢驗科技股份有限公司遞以酵素免疫分析
    法及氣相層析質譜儀法鑑驗結果，均呈鴉片類陽性反應，其中九十一年九月十三
    日所採集之尿液檢體，並呈甲基安非他命陽性反應，有該公司濫用藥物尿液檢驗
    報告二份在卷足憑，堪信被告上開自白確與事實相符；次查被告先前如事實欄所
    載，於八十八年間，因施用第二級毒品案件，經依本院八十八年度毒聲字第八一
    三四號裁定送觀察、勒戒，認無繼續施用毒品傾向，由臺灣板橋地方法院檢察署
    檢察官於八十九年一月六日以八十八年度毒字第三四五四號不起訴處分確定，八
    十九年間，再因施用第二級毒品案件，經依本院八十九年度毒聲字第六九０九號
    裁定送觀察、勒戒，認無繼續施用毒品傾向，由臺灣板橋地方法院檢察署檢察官
    於八十九年十二月十五日以八十九年度毒偵字第七四八七號不起訴處分確定後，
    於五年內，復自九十一年五月間某日起至年九月十三日下午五時止，連續施用第
    一級毒品海洛英多次，另於同年九月十二日下午五時許，施用第二級毒品安非他
    命多次，經向方警自首後，旋移由臺灣板橋地方法院檢察署檢察官依本院九十一
    年度毒聲字第三０六六號裁定送強制戒治等節，有上開案件之不起訴處分書二份
    （法學檢索列印本）、本院九十一年度毒聲字第三０六六號刑事裁定一份、執行
    指揮書一份、臺灣高等法院被告全國前案紀錄表一份、臺灣高等法院檢察署刑案
    紀錄簡覆表一份在卷足憑，堪認被告確係經二度觀察、勒戒，認無繼續施用毒品
    傾向，而由檢察官為不起訴處分確定後，五年內，三犯本件之施用第一級毒品及
    施用第二級毒品行為，與毒品危害防制條例第二十條第二項之規定相符，殆無疑
    問。綜上所述，本案事證已臻明確，被告犯行洵堪認定。
二、查海洛英及安非他命分別為毒品危害防制條例第二條第一項第一、二款明定之第
    一、二級毒品，不得持有、施用及販賣；本件被告先前二度因施用第二級毒品案
    件，經觀察、勒戒結果，認無繼續施用毒品傾向，而由檢察官為不起訴處分後，
    五年內，三犯如事實欄所載之施用第一級毒品海洛英及第二級毒品安非他命犯行
    ，核其所為，係犯毒品危害防制條例第十條第一項之施用第一級毒品罪及同條第
    二項之施用第二級毒品罪；其先後多次施用第一級毒品海洛英犯行，時間緊接，
    犯罪構成要件相同，所犯罪名又屬同一，顯係基於概括犯意反覆而為，為連續犯
    ，應依刑法第五十六條規定論以一罪並加重其刑；其施用前、後持有第一級毒品
    海洛英及第二級毒品安非他命之低度行為，均應分別為施用之高度行為所吸收，
    不另論罪；至其所犯上開二罪間，犯意各別，行為互殊，應分論併罰。次查本件
    被告係於警方尚未發覺其犯罪前，自動向警方投案陳報其施用第一級毒品犯行，
    業據其供明在卷，並有臺北縣政府警察局蘆洲分局九十一年九月十四日蘆警刑字
    第００九一００二七四三九號移送書及同分局九十一年十月二十三日蘆警刑字第
    ００九一００三０九七五號移送書各一份在卷足憑，堪認被告確有對於未發覺之
    上開犯罪自首而接受裁判之情事，爰依刑法第六十二條前段規定減輕其刑，並先
    加後減之（施用第一級毒品罪部分）。末查公訴人雖未就如事實欄所載「被告自
    九十一年九月十日起至同年九月十三日下午五時止，在臺北縣蘆洲市永平公園廁
    所及同市○○街「箕穎宮」旁廁所內等地，連續施用第一級毒品海洛英多次」之
    部分提起公訴，惟該部分與原起訴論罪部分，既具有連續犯之裁判上一罪關係，
    依審判不可分原則，乃為起訴效力所及，本院自得併予審判，併此敘明。爰審酌
    被告前經二度觀察、勒戒，仍未戒斷其施用毒品之惡習，並參酌其犯罪動機、目
    的、手段、所生戕害其身心情形及犯罪後坦承犯態度尚非惡劣等一切情狀，分別
    量處如主文所示之刑，並定其應執行之刑，以資懲儆。
三、扣案殘渣袋內之殘渣（量微未秤重），係被告持以施用之第一級毒品海洛英，業
    據其供明在卷，且被告先後二次向警方投案時所採集之尿液檢體均呈鴉片類陽性
    反應，亦已如上述，從而，自堪認該等殘渣確係本案查獲之第一毒品海洛英，爰
    依毒品危害防制條例第十八條第一項前段規定宣告沒收銷燬；另扣案之殘渣袋一
    個及注射針筒一支，均係被告所有供其犯上開施用第一級毒品罪所用之物，業據
    其供明在卷，爰依刑法第三十八條第一項第二款規定宣告沒收。
據上論斷，應依刑事訴訟法第二百九十九條第一項前段，毒品危害防制條例第十條第
一項、第二項、第十八條第一項前段，刑法第十一條前段、第五十六條、第六十二條
前段、第五十一條第五款、第三十八條第一項第二款，判決如主文。
本案經檢察官許梨雯到庭執行職務
中      華      民      國      九十二      年     一     月    十四    日
                                        臺灣板橋地方法院刑事第五庭
                                            法  官  王  屏  夏
右正本證明與原本無異。
如不服本判決，應於判決送達後十日內向本院提出上訴狀。
                                            書記官  楊  璧  華
中      華      民      國      九十二      年     一     月    十四    日
附錄本案論罪科刑法條全文：
毒品危害防制條例第十條：
施用第一級毒品者，處六月以上五年以下有期徒刑。
施用第二級毒品者，處三年以下有期徒刑。


司法院資訊處製作；財團法人民間司法改革基金會備份。
